# 公司购买特殊电话号码/靓号/热线电话的账务处理？

提问人：zsw_super 时间：2017-10-17 18:49:15
A公司花了 8 万元购买了单位热线电话 6666669 的号码，企业计入了无形资产科目。我觉得该电话号码并不能为企业带来直接经济利益的流入，应该直接计入管理费用或者销售费用进行核算。请教大家该调整是否合理？

回答人：chenyiwei
赞同你的意见，直接计入销售费用处理。

提问人：zengfengxia 时间：2017-10-18 10:14:08
有个类似的问题，就是有明确的投资，但未来收益难以认定，是不是能确认资产如采矿企业在厂区外投资建设道路，企业与地方政府以八比二的比例出资，企业无产权，无独占使用权，这条路也确实能方便企业产品进出，但未来收益难以计量，感觉这一类资产更接近于对地方政府的捐赠，是不是能确认为企业的资产？

回答人：chenyiwei
这种情况，如果该路是矿区与外界连接的唯一通道，则是实现该矿区的经济利益的必需项目，可以看作是整体资产组的组成部分，此时可以将使用权确认为一项长期待摊费用或无形资产。